# 限制性股票与期权的判断

提问人：帅 的雪 时间：2021-12-23 10:58:03
请教陈版，公司制定了限制性股票的激励方案，但是给各个部门的员工的约定付款时间不同，有的授予日立即付款，有的过了服务期在行权日付款，请问应该采用哪个时点的公允价值计算？谢谢！

回答人：chenyiwei
授予日立即付款的，直接按照授予日股价减去授予价格确定；
过了服务期在行权日付款的，实质上是期权，可采用期权定价模型估值。